【裁判字號】    98,交聲,4127
【裁判日期】    981231
【裁判案由】    違反道路交通管理處罰條例聲明異議
【裁判全文】
臺灣臺北地方法院交通事件裁定       98年度交聲字第4127號
原處分機關  臺北市交通事件裁決所
異  議  人
即受處分人  甲○○
上列異議人即受處分人因違反道路交通管理處罰條例案件，對於
臺北市交通事件裁決所於民國98年11月11日北市裁罰字第裁22-
A00000000號之裁決書（原處分案號：北市警交大字第A00000000
號）聲明異議，本院裁定如下：
    主  文
異議駁回。
    理  由
一、按汽車駕駛人，行經有燈光號誌管制之交岔路口闖紅燈，處
    新臺幣（下同）1,800元以上5,400元以下罰鍰，又汽車駕駛
    人，有違反道路交通管理處罰條例第53條情形者，除依原條
    款處罰鍰外，並予記違規點數3點。再汽車駕駛人之行為，
    經以科學儀器取得證據資料證明其行為違規，當場不能或不
    宜攔截製單舉發者，得逕行舉發，道路交通管理處罰條例第
    53條第1項、第63條第1項第3款、第7條之2第1項分別定有明
    文。
二、原處分意旨略以：異議人即受處分人甲○○於98年11月11日
    17時38分許，駕駛車牌號碼為1307-QW號之自用小客車（下
    稱系爭車輛），沿臺北市○○路○○道往東方向行駛，行經
    有燈光號誌管制之辛亥路與復興南路之交岔路口時，竟於燈
    光管制號誌為紅燈時，闖越紅燈穿越路口，經原舉發單位臺
    北市政府警察局大安分局交通分隊以異議人有違反道路交通
    管理處罰條例第53條第1項「闖紅燈」之違規行為，經以照
    相設備拍照存證後，並以北市警交大字第A00000000號舉發
    違反道路交通管理事件通知單逕行掣單舉發。嗣異議人於舉
    發通知單上所載應到案日期前即98年10月7日向原處分機關
    即臺北市交通裁決所提出申訴，經原處分機關函請舉發單位
    調查結果，仍認異議人有前開違規行為，乃於98年11月11
    日，依道路交通管理處罰條例第53條第1項、第63條第1項第
    3款（裁決書漏載第3款）之規定，以異議人有「駕車行經有
    燈光號誌之交岔路口闖紅燈」之行為，裁處罰鍰2,700元，
    並記違規點數3點，異議人於同日收受裁決書後，即於同日
    提出本件聲明異議。
三、聲明異議意旨略以：伊當日行經上開交岔路口時，係於紅燈
    亮起1.1秒前，時速為26公里，紅燈號誌確實被右前方同時
    前進之大型公車遮住，故無法識別燈號變化，並非故意違規
    ，為此聲明異議，請求撤銷原處分等語。
四、經查：
  (一)本件異議人駕駛系爭車輛，於前揭時、地，行經臺北市○
      ○路與復興南路設有燈光號誌管制之交岔路口，於燈光號
      誌為紅燈時，闖越該交岔路口，業經科學儀器拍照採證，
      並為臺北市政府警察局大安分局交通分隊員警舉發之事實
      ，有臺北市政府警察局舉發違反道路交通管理事件通知單
      1紙、採證照片2張等在卷可稽。而觀諸違規採證照片第1
      張所示，其上顯示之數據為「Ｒ０１1」，且照片上清晰
      可辨系爭車輛係行駛於第一車道即內側車道上，當時紅燈
      業已亮起，顯示異議人車輛於紅燈號誌亮起後之1點1秒時
      ，始超越停止線而經線圈感應拍照；另據採證照片第2張
      顯示之數據為「Ｒ０２6」、「Ｖ=36」，可知異議人駕駛
      之系爭車輛，於號誌轉換紅燈後，經過2點6秒，猶以時速
      36公里之速度繼續往前行駛，且系爭車輛已橫越該交岔路
      口，此並有臺北市政府警察局大安分局98年10月16日北市
      警安交字第09833661600號函在卷可佐。是以，異議人闖
      紅燈之違規事實至為明確，堪予認定。
  (二)至異議人雖辯稱由於行駛在其右前方之大型公車擋住視線
      ，致其無法辨識號誌燈號變化，並非故意違規云云。經查
      ：依本件採證照片所示，異議人駕駛系爭車輛於違規當時
     ，係行駛於辛亥路慢車道上之內側第1車道，而慢車道上路
      口燈光號誌係位於異議人車輛之右前上方，系爭車輛右前
      方數公尺處則有一部大客車行駛於第2車道，自各該車輛
      及路口燈光號誌之相對位置以觀，異議人所駕駛之車輛並
      非緊隨於該部大客車之後，之間仍有數公尺之距離，在該
      部大客車行駛過停止線後，異議人所駕駛之系爭車輛尚未
      通過停止線，而據異議人自承當時車速僅時速26公里，當
      可清楚辨識號誌燈號變化而及時煞停在停止線前，故認異
      議人所辯不足採信。
五、綜上所述，異議人確有駕駛車牌號碼為1307-QW號之自用小
    客車，於前開時、地，行經有燈光號誌管制之交岔路口闖紅
    燈之違規行為。原處分機關依前開道路交通管理處罰條例第
    53  條第1項、第63條第1項第3款（裁決書漏載第3款）之規
    定，裁處異議人罰鍰2,700元，並記違規點數3點，尚無違誤
    。異議人猶執前詞指摘原處分不當，為無理由，應予駁回。
據上論斷，應依道路交通案件處理辦法第19條，裁定如主文。
中    華    民    國    98    年    12    月    31    日
                      交通法庭  法  官  楊雅清
以上正本證明與原本無異。
如不服本裁定，應於送達後5日內，向本院提出抗告狀。
                                書記官  吳俊龍
中    華    民    國    98    年    12    月    31    日

司法院資訊處製作；財團法人民間司法改革基金會備份。
